# 权益法核算长期股权投资收益确认

提问人：夏日的午后 时间：2019-04-12 09:26:35
在签订投资协议时，合同约定退出权利，约定我方退出合资公司，另一方以不低于原始出资额加同期贷款利率回购我方股权。现被投资企业出现巨额亏损（已资不抵债）。请教各位，我方长期股权投资能否不确认投资损失？

回答人：chenyiwei
首先要明确的是：这是一项明股实债，还是被投资方的其他股东为本企业提供的一项价格保护（卖出期权），例如该项退出是事先约定的，本企业只能从中获取固定收益？还是本企业作为财务投资人，主要目的是上市退出，但在被投资方未能上市等情况下可以选择按约定价格（一般是原始投资额加上利息）的方式出售给被投资企业的原股东？
如果是前一种情况，则本企业不承担被投资方经营盈亏，不需要确认名义持股对应的损失。
如果是后一种情况，则股权投资和原股东授予卖出期权这两者应作为两项独立交易分别进行会计处理，即一方面确认股权投资的相关损失（权益法投资损失和减值损失），另一方面将卖出期权作为一项衍生工具确认其公允价值变动收益。